【裁判字號】    97,簡上,147
【裁判日期】    980105
【裁判案由】    損害賠償
【裁判全文】
臺灣彰化地方法院民事判決             97年度簡上字第147號
上  訴  人  乙○○
訴訟代理人  丙○○
被上訴人    甲○○
訴訟代理人  楊錫楨律師
上列當事人請求損害賠償間事件，上訴人對於民國97年9月30日
本院彰化簡易庭97年度彰簡字第478號第一審判決提起上訴，本
院於民國97年12月18日言詞辯論終結，判決如下：
    主  文
上訴駁回。
第二審訴訟費用新臺幣壹仟伍佰元由上訴人負擔。
    事實及理由
一、被上訴人起訴主張：上訴人因被上訴人積欠上訴人機車修理
    費糾紛，心生不悅，基於恐嚇危害他人生命、身體安全之犯
    意，先後為下列恐嚇犯行：（一）於民國（下同）96年9 月
    中旬某日下午4 、5 時許，在被上訴人位於彰化縣花壇鄉○
    ○村○○路○ 段865 號住處前，向被上訴人恫稱：「這條錢
    欠了這麼久不還，你們出門要小心，四個小孩要顧好，要發
    生什麼事不知道」等語。（二）於96年10月中旬某日下午4
    、5 時許，在被上訴人上開住處前，向被上訴人恫稱：「這
    條錢欠了這麼久不還，你們出門要小心，四個小孩要顧好，
    要發生什麼事不知道」等語。（三）於96年10月31日下午4
    時37分許，在被上訴人上開住處前，向被上訴人恫稱：「這
    條錢欠了這麼久不還，你們出門要小心，四個小孩要顧好，
    要發生什麼事不知道，全家出門要小心，要讓你們全家死得
    很難看」等語。上訴人以此加害生命、身體之事恐嚇被上訴
    人，致使被上訴人心生畏懼而生危害於安全。本件被告所涉
    及之刑事，業經鈞院97年度易字第670 號、臺灣高等法院臺
    中分院97年度上易字第1260號刑事判決被上訴人恐嚇罪應執
    行拘役30日確定在案。爰依侵權行為損害賠償之法律關係，
    請求上訴人應給付被上訴人新台幣（下同）5 萬元，原審因
    而判決上訴人應給付被上訴人5 萬元，並無不當，故聲明求
    為判決如主文所示等語。
二、上訴人辯稱：因事隔久遠，且吵罵地點與證人陳金旺之住家
    相隔二戶之遙，故其絕無可能清楚記憶上訴人辱罵之詞。且
    證人陳金旺在臺灣高等法院臺中分院證稱之恐嚇內容與簡易
    判決所引述之內容不一，前後證詞矛盾不足採信。且原審僅
    憑96年10月31日現場錄影光碟之影像即判斷上訴人有辱罵情
    事，其認定事實顯有偏頗云云。故上訴聲明求為判決廢棄原
    判決及假執行之宣告，並駁回被上訴人在第一審之訴等語，
    原審為上訴人部分敗訴之判決，並依職權為假執行之宣告，
    上訴人就原判決敗訴部分，提起上訴。
三、被上訴人主張上訴人於前揭(1)96年9 月中旬及(2)同年10月31
    日上開時地，向被上訴人恫稱：欠錢這麼久不還，出門要小
    心，四個小孩要顧好，要發生什麼事不知道等語，致被上訴
    人心生畏懼等事實，業據本院97年度易字第670 號、臺灣高
    等法院臺中分院97年度上易字第1260號恐嚇案件審認明確，
    有本院依職權調取之上開刑事案件卷宗供考，被上訴人前開
    主張堪信為真實，雖上訴人主張證人陳金旺在臺灣高等法院
    臺中分院之證詞與原審不同，惟查該證人並無在二審出庭作
    證，有前開調閱之刑事卷可證，自無前後不一之情形，上訴
    人恐有誤解。另被上訴人主張上訴人之前揭第(3)次犯行，原
    審以證據不足認定不成立而駁回被上訴人該部分損害賠償請
    求，被上訴人就該部分請求因未上訴而確定，本院就此部分
    即無庸審酌。
四、按「因故意或過失，不法侵害他人之權利者，負損害賠償責
    任。」、「不法侵害他人之身體、健康、名譽、自由、信用
    、隱私、貞操，或不法侵害其他人格法益而情節重大者，被
    害人雖非財產上之損害，亦得請求賠償相當之金額，其名譽
    被侵害者，並得請求回復名譽之適當處分。」，民法第184
    條第1 項前段、第195 條第1 項分別定有明文。經查：上訴
    人對於被上訴人既有上開侵權行為，則被上訴人本於侵權之
    法律關係請求上訴人賠償損害，於法自無不合，原審審酌兩
    造之教育程度、社會地位、經濟狀況，侵害權利之程度情形
    ，認上訴人應賠償被上訴人5 萬元，始為相當，另一併准許
    上訴人應給付被上訴人自起訴狀繕本送達上訴人之翌日後之
    97年7 月8 日起至清償日止，按年息百分之5 計算之利息，
    而就該部分為被上訴人勝訴之判決，並依職權為假執行之宣
    告，其認事用法核無不合。上訴意旨指摘原審判決不當，求
    予廢棄改判，為無理由，應予駁回。
五、本件判決之基礎已臻明確，兩造其餘攻擊防禦方法，於判決
    結果不生影響，自毋無庸一一論列，併此敘明。
六、據上論結，本件上訴為無理由，並依民事訴訟法第436條之1
    第3項、第463條、第449條第1項、第78條，判決如主文。
中    華    民    國    98    年    1     月    5     日
                民事第二庭      審判長法  官  邱月嬌
                                      法  官  施錫揮
                                      法  官  李言孫
以上正本證明與原本無異。
本判決不得上訴。
中    華    民    國    98    年    1     月    5     日
                                      書記官  施惠卿


司法院資訊處製作；財團法人民間司法改革基金會備份。
